臺灣新北地方法院刑事判決
111年度審交訴字第30號
公  訴  人  臺灣新北地方檢察署檢察官
被      告  孫雅姿


選任辯護人  廖威智律師
上列被告因公共危險案件，經檢察官提起公訴（110年度偵字第3
3556號），被告於準備程序中就被訴事實為有罪之陳述，經本院
合議庭裁定改以簡式審判程序審理，判決如下：
    主  文
孫雅姿犯肇事致人傷害逃逸罪，處有期徒刑陸月，如易科罰金，
以新臺幣壹仟元折算壹日。緩刑貳年，緩刑期間付保護管束，並
應接受參場次之法治教育課程。 
    事實及理由
一、孫雅姿於民國110年5月27日某時，騎乘車牌號碼000－0000號
    普通重型機車，自新北市永和區福和路往竹林路方向行駛，
    嗣於同日13時48分許，欲左轉進入福和路57巷，而騎乘前往
    福和路76巷巷口待轉區之際，本應注意行駛至機車待轉區時
    ，應注意與他車之距離，竟疏未注意及此，適蕭鈺珊騎乘車
    牌號碼000－000號普通重型機車，亦在上開地點停等紅燈，
    遭孫雅姿騎乘上開機車碾壓左腳，導致蕭鈺珊受有左腳挫傷
    之傷害（所涉犯過失傷害部分，業經不起訴處分）。詎孫雅
    姿於肇事後，已知悉肇事致蕭鈺珊受有傷害，仍基於肇事逃
    逸之犯意，於肇事後未協助救護，亦未留下真實姓名或聯絡
    方式，且未報警處理，旋即騎乘機車離開現場。
二、證據： 
　㈠被告孫雅姿於本院準備程序及審理時之自白。 　
　㈡告訴人蕭鈺珊於警詢及偵查中之指證。
　㈢新北市政府警察局永和分局道路交通事故現場草圖、道路交
    通事故現場圖、道路交通事故調查報告表㈠㈡、疑似道路交通
    事故肇事逃逸追查表、當事人酒精測定紀錄表、道路交通事
    故肇事人自首情形紀錄表、新北市政府警察局舉發違反道路
    交通管理事件通知單、道路交通事故當事人登記聯單、現場
    照片。　
　㈣監視器影像光碟及翻拍照片。　
　㈤孫國勝外科診所診斷證明書。　　
三、論罪科刑：
  ㈠行為後法律有變更者，適用行為時之法律。但行為後之法律
    有利於行為人者，適用最有利於行為人之法律，刑法第2條
    第1項定有明文。被告為本案犯行後，刑法第185條之4於110
    年5月28日修正公布，並於同年月30日施行。修正後之規定
    將原條文「駕駛動力交通工具肇事，致人死傷而逃逸者」，
    除「肇事」一詞修正為「發生交通事故」，將行為人致人死
    傷係無過失之情形明確納入處罰範圍以外，行為態樣亦區分
    為「致人傷害」及「致人於死或重傷」，且就「致人傷害」
    部分，調降法定刑為6月以上5年以下有期徒刑，並增訂第2
    項行為人致人死傷係無過失者減輕或免除其刑之規定，以符
    合罪刑相當原則。查本案告訴人並無死亡或重傷情事，被告
    所為應屬上述「致人傷害」之行為態樣，經比較修正前、後
    規定，新法刑度較輕，對被告自更為有利。是依刑法第2條
    第1項但書規定，本案應適用修正後刑法第185條之4第1項處
    斷。是核被告所為，係犯刑法第185條之4第1項前段之肇事
    致人傷害逃逸罪。
  ㈡爰審酌被告騎乘普通重型機車肇事後，竟騎乘機車離開現
　　場，使受傷之告訴人風險增加，所為應予非難，惟考量被告
　　犯後已坦承犯行，態度尚可，並與告訴人於偵查中就過失傷
　　害部分調解成立，告訴人並已撤回告訴，此有聲請撤回告訴
　　狀在卷可佐，兼衡其個人戶籍資料查詢結果註記高中畢業之
　　教育程度、於警詢中自陳勉持之家庭經濟狀況、前無犯罪紀
　　錄之素行、犯罪之動機、手段、告訴人所受傷勢等一切情
　　狀，量處如主文所示之刑，並諭知易科罰金之折算標準。
  ㈢查被告未曾因故意犯罪受有期徒刑以上刑之宣告，有臺灣高
    等法院被告前案紀錄表附卷可稽，其因一時失慮，致罹刑典
    ，犯後已坦承犯行，並就過失傷害部分與告訴人成立調解，
    業如前述，堪認被告已盡力修復其犯罪所造成之損害，信其
    經此偵審程序及科刑教訓後，應知所警惕，當無再犯之虞，
    是本院認前開所宣告之刑，以暫不執行為適當，爰依刑法第
    74條第1項第1款規定，併予諭知緩刑2年，以啟自新。惟為
    免被告因獲得緩刑之宣告而心存僥倖，為建立其正確法治觀
    念，使其更為謹慎，避免用路人風險，本院認除前開緩刑宣
    告外，另當為預防再犯之必要命令，爰併依刑法第74條第2
    項第8款之規定，命被告應接受3場次之法治教育，並依刑法
    第93條第1項第2款規定，諭知於緩刑期間付保護管束。嗣被
    告如有違反上開負擔，且情節重大者，檢察官得依刑法第75
    條之1第1項第4款之規定，聲請法院撤銷其緩刑之宣告，併
    此敘明。 
據上論斷，應依刑事訴訟法第273條之1第1項、第299條第1項前
段，判決如主文。
本案經檢察官吳姿函偵查起訴，由檢察官宋有容到庭執行職務。
中　　華　　民　　國　　111 　年　　4 　　月　　18　　日
                  刑事第二十三庭  法  官  龔書安
上列正本證明與原本無異。
如不服本判決，應於判決送達後20日內敘明上訴理由，向本院提
出上訴狀 (應附繕本) ，上訴於臺灣高等法院。其未敘述上訴理
由者，應於上訴期間屆滿後20日內向本院補提理由書「切勿逕送
上級法院」。
                                  書記官  石秉弘
中　　華　　民　　國　　111 　年　　4 　　月　　19　　日
附錄本案論罪科刑法條全文：
中華民國刑法第185條之4
駕駛動力交通工具發生交通事故，致人傷害而逃逸者，處6月以
上5 年以下有期徒刑；致人於死或重傷而逃逸者，處1年以上7年
以下有期徒刑。
犯前項之罪，駕駛人於發生交通事故致人死傷係無過失者，減輕
或免除其刑。